臺灣嘉義地方法院刑事判決　　　　　　　 94年度易字第221號
公　訴　人　臺灣嘉義地方法院檢察署檢察官
被　　　告　甲○○
　　　　　　　　　　(現於臺灣嘉義監獄鹿草分監執行中)
指定辯護人　本院公設辯護人乙○○
上列被告因公共危險案件，經檢察官聲請簡易判決處刑（94年度
偵字第2176號），本院認不宜適用簡易程序，改依通常程序審理
，判決如下：
    主  文
甲○○故意以煤氣炸燬現供人使用之住宅，未遂，累犯，處有期
徒刑壹年拾月。
    事  實
一、甲○○前因公共危險案件，於民國92年2月6日，經本院92年
  　度交簡字第69號判決處有期徒刑3月確定，甫於92年6月10日
    執行完畢（起訴書誤載為11日）。猶不知悔改，於93年11月
    23日15時46分許，在其嘉義縣民雄鄉○○村○○街48巷20號
    住所，因起意自殺，遂將該住處備用之瓦斯桶，搬進二樓臥
    房內，而開啟該瓦斯桶並將放置在一樓廚房內及二樓陽臺上
    之瓦斯桶上之壓力調節器拆下，漏逸瓦斯致使室內佈滿瞬間
    可燃性氣體，明知在佈滿漏逸瓦斯之住宅內點火引燃物品，
    足以導致自己及鄰舍住宅炸燬之結果，竟基於炸燬現供人使
    用住宅之犯意，點燃香煙致該洩漏之液化石油氣遇發火源即
    全面燃燒產生氣爆，導致該住處之玻璃、門、鋁窗、雜物等
    因爆炸而傾倒或飛散，一樓廚房鐵皮屋頂扭曲變形中間處則
    被掀開，廚房東側爐灶、洗滌台、置物架、瓦斯爐，置物櫃
    及電冰箱均受燒，西側三層物架上方置放之物品受燒燬，二
    樓右臥室受燒，旋為嘉義縣消防隊民雄分隊人員到場灌救，
    上揭住宅及鄰舍始未被燒燬。甲○○則自行脫逃經送醫急救
    僅灼傷而倖免於死。
二、案經嘉義縣警察局民雄分局報告臺灣嘉義地方法院檢察署檢
　　察官偵查起訴。
    理  由
一、本案被告及公設辯護人均於本院審理時表示對於警卷林怡均
    、蔡長榮、柯楊素琴等人之談話筆錄、警訊筆錄及嘉義縣消
    防局火災原因調查報告書等傳聞證據之證據能力不爭執，另
    對被告前案資料、財團法人佛教慈濟綜合醫院大林分院、財
    團法人嘉義基督教醫院、嘉義長庚醫院等院之病歷影本等傳
    聞證據之證據能力亦均未於言詞辯論終結前異議。本院認上
    開傳聞證據合於刑事訴訟法第159條之4、之5等規定，具備
    證據能力，合先敘明。
二、訊據被告甲○○對於前揭犯行已於本院審理時坦承不諱（見
    本院卷第73頁），核與證人林怡均於嘉義縣消防局談話筆錄
    證稱：被告前些時間曾有斷腕、開瓦斯自殘現象。證人蔡長
    榮、柯楊素琴等人於警訊時指述聽到爆炸聲等語情節相符，
    ；復有嘉義縣消防局火災原因調查報告書1份、火災現場平
    面及物品配置圖3張及火災現場照片67幀附卷可參，被告自
    白與事實相符，本案事證明確，被告犯行洵堪認定。
三、又查，被告平日與母親即證人林怡均一同居住使用嘉義縣民
    雄鄉○○村○○街48巷20號住宅，該住宅又與證人柯楊素琴
    、蔡長榮所居住同巷22、24號等住宅毗鄰等情，除證人林怡
    均於嘉義縣消防局談話筆錄證稱：房子目前由我與兒子甲○
    ○居住等語外，另有柯楊素琴、蔡長榮之警訊筆錄及上址內
    外照片共67幀在卷可佐（警卷第6頁至第51頁），上開住宅
    均係現供人使用之住宅，甚為明確，被告於偵查時辯稱係自
    己一個人居住云云，與事實不符，不足採信。復查，上開建
    築物之整體結構並未損毀，未喪失住宅之效用，僅被告住處
    之玻璃、門、鋁窗、雜物等因爆炸而傾倒或飛散，一樓廚房
    鐵皮屋頂扭曲變形中間處則被掀開，其內物品受燒或受燒燬
    ，有前揭現場照片67幀在卷可觀，故被告引爆瓦斯犯行，尚
    未達到炸燬住宅之程度，屬未遂階段。
四、核被告甲○○所為，係犯刑法第176條、第173條第3項、第1
    項之故意以煤氣炸燬現供人使用住宅未遂罪。起訴書雖認被
    告係犯刑法第177條第1項之漏逸氣體罪及同法第176條、第
    175條第2項之準放火罪，惟公訴檢察官已變更起訴法條為刑
    法176條、第173條第1項、第3項，本院依檢察官變更後之罪
    名為審理，不再為變更起訴法條，附此敘明。
五、被告甲○○前因公共危險案件，於民國92年2月6日，經本院
　　92年度交簡字第69號判決處有期徒刑3月確定，甫於92年6月
  　10日執行完畢，有卷附台灣高等法院被告前案紀錄表可按，
    其受有期徒刑之執行完畢，5年之內再犯有期徒刑以上之罪
    ，為累犯，應依法加重其刑。再被告已著手於犯罪行為之實
    施，而未至住宅炸燬之結果，為未遂犯，爰依刑法第26條前
    段規定減輕其刑。又查被告患有幻聽、幻覺及重鬱症等精神
    疾病，分別曾至財團法人佛教慈濟綜合醫院大林分院、財團
    法人嘉義基督教醫院、嘉義長庚醫院就醫，此有被告於上開
    醫院之病歷影本在卷足稽，被告對犯罪行為之理念及判斷，
    較普通人之平均程度應有顯著之減退，為精神耗弱之人，故
    被告於行為時既係精神耗弱之人，應依刑法第19條第2項規
    定遞減其刑。本案被告之刑有加重及減輕之情形，應依刑法
    第71條第1項規定先加後減。又被告於本院審理時已坦承犯
    行，審酌被告之犯罪動機、目的、手段等一切情狀，量處如
    主文所示之刑，以示懲儆。
據上論斷，應依刑事訴訟法第452條、第299條第1項前段，刑法
第176條、第173條第3項、第1項、第47條、第26條前段、第19
條第2項，判決如主文。
本案經檢察官候德人到庭執行職務
中　　華　　民　　國　　94　　年　　12　　月　　27　　日
　　　　　　　　　刑事第二庭　審判長法　官　夏金郎
                               　　 法　官　洪嘉蘭
                               　　 法　官  黃義成
以上正本證明與原本無異
如不服本判決應於送達後10日內向本院提出上訴狀
中　　華　　民　　國　　94　　年　　12　　月　　27　　日
                                    書記官　許龍崑
附錄本案論罪科刑法條
刑法第173條：
放火燒燬現供人使用之住宅或現有人所在之建築物、礦坑、火車
、電車或其他供水、
陸、空公眾運輸之舟、車、航空機者，處無期徒刑或七年以上有
期徒刑。
失火燒燬前項之物者，處一年以下有期徒刑、拘役或五百元以下
罰金。
第一項之未遂犯罰之。
預備犯第一項之罪者，處一年以下有期徒刑、拘役或三百元以下
罰金。
刑法第176條：
故意或因過失，以火藥、蒸氣、電氣、煤氣或其他爆裂物，炸燬
前三條之物者，準用
該條放火、失火之規定。
